臺灣屏東地方法院刑事判決
                                     110年度金訴字第38號
公  訴  人  臺灣屏東地方檢察署檢察官
被      告  陳雅婷



選任辯護人  張景堯律師（法扶律師）
上列被告因詐欺案件，經檢察官提起公訴（109年度偵字第11726
號），本院判決如下：
    主    文
甲○○幫助犯洗錢防制法第十四條第一項之一般洗錢罪，處有期徒
刑肆月，併科罰金新臺幣壹萬元，罰金如易服勞役，以新臺幣壹
仟元折算壹日。
    犯罪事實
一、甲○○預見將金融機構帳戶提供予不明人士使用，極易遭利用
    作為財產犯罪工具，而幫助不法之徒作為不法收取贓款之用
    ，並供該人將犯罪所得轉出，製造金流斷點，藉此掩飾犯罪
    所得去向並逃避檢警追緝，竟仍基於容任該結果發生亦不違
    背其本意之幫助詐欺取財與掩飾詐欺所得去向之洗錢不確定
    故意，於民國109年10月10日17時1分許前某日，在不詳地點
    ，以不詳方式，將其於第一商業銀行股份有限公司（下稱第
    一銀行）開立之帳號000-00000000000號帳戶（下稱涉案第
    一銀行帳戶）、中華郵政股份有限公司（下稱中華郵政）帳
    號000-00000000000000號帳戶(下稱涉案中華郵政帳戶，與
    涉案第一銀行帳戶合稱各該涉案帳戶)之存摺、提款卡，交
    予真實姓名、年籍均不詳之成年人（無證據證明該人未成年
    ），並告知提款密碼，而容任該成年人及其共犯以各該涉案
    帳戶供犯罪使用。嗣該成年人及其共犯（無證據證明為3人
    以上之詐欺取財犯罪組織）取得各該涉案帳戶存摺、提款卡
    及提款密碼後，即共同意圖為自己不法之所有，基於詐欺取
    財、一般洗錢之犯意聯絡，於109年10月10日15時52分許、16
    時23分許致電乙○○，由該成年人或其共犯佯為電商、銀行客
    服人員向乙○○訛稱其購物訂單錯誤，須依指示操作網路銀行
    以解除訂單云云，致乙○○陷於錯誤，而依指示操作網路銀行
    ，陸續於同日17時1分許匯款新臺幣（下同）9萬9,987元至涉
    案第一銀行帳戶內；於同日時3分許、18分許匯款8萬9,123
    元、4萬6,987元至涉案中華郵政帳戶內，旋遭該成年人或其
    共犯持各該涉案帳戶提款卡提領一空，致警方難以追查前揭
    詐欺取財犯罪所得之去向，而利用各該涉案帳戶遂行該犯罪
    所得之掩飾行為。嗣乙○○發覺受騙報警處理，始循線查悉上
    情。
二、案經乙○○訴由桃園市政府警察局平鎮分局函轉屏東縣政府警
    察局恆春分局報告臺灣屏東地方檢察署檢察官偵查起訴。
    理    由
一、被告以外之人於審判外之言詞或書面陳述，除法律有規定者
    外，不得作為證據，刑事訴訟法第159條第1項固定有明文；
    惟按被告以外之人於審判外之陳述，雖不符同法第159條之1
    至之4之規定，而經當事人於審判程序同意作為證據，法院
    審酌該言詞陳述或書面陳述作成時之情況，認為適當者，亦
    得為證據，同法第159條之5第1項，亦定有明文。查本院下
    列資以認定本案而具傳聞性質之證據，檢察官、被告甲○○及
    其辯護人均同意有證據能力（見本院卷第73、115頁），基
    於尊重當事人對於傳聞證據之處分權，及證據資料愈豐富，
    愈有助於真實發現之理念，復經本院審酌該等證據之作成情
    況，核無違法取證或其他瑕疵，並與本案均具關聯性，認為
    以之作為證據為適當，依上開法文規定，自具證據能力。
二、訊據被告固不否認各該涉案帳戶由其申設、使用等情，惟矢
    口否認有何幫助詐欺取財、一般洗錢犯行，辯稱：各該涉案
    帳戶存摺、貼有提款密碼之提款卡我均置於隨身攜帶背包內
    ，於109年10月10日19時許，我在屏東縣恆春鎮中正路上某
    處購買晚餐時，約5、6位年輕人擠過來將我的背包打開，嗣
    同年月11日19時許，我發現各該涉案帳戶存簿、貼有提款密
    碼之提款卡均遭竊。其後我於同年月14日前往第一銀行辦理
    掛失，經行員通知該帳戶業遭列為警示帳戶，員警至銀行找
    我，我才向警方報案云云（見警卷第5至11頁；偵卷第23至2
    7頁；本院卷第71頁）。經查：
  ㈠被告確有申辦各該涉案帳戶乙情，業經被告於本院準備程序
    時供承在卷（見本院卷第71頁），並有被告中華郵政基本資
    料、第一銀行恆春分局109年11月30日一恆春字第00251號函
    暨檢附之被告基本資料在卷可稽（見警卷第33、37至39頁）
    。又告訴人乙○○確於109年10月10日15時52分許、16時23分許
    接獲遭前揭取得被告各該涉案帳戶提款卡之成年人或其共犯
    佯為電商、銀行客服人員致電向其訛稱購物訂單錯誤，須依
    指示操作網路銀行以解除訂單云云，致乙○○陷於錯誤，而依
    指示操作網路銀行，陸續於同日17時1分許匯款9萬9,987元至
    涉案第一銀行帳戶內，於同日時3分許、18分許匯款8萬9,12
    3元、4萬6,987元至涉案中華郵政帳戶內，旋遭該取得被告
    各該涉案帳戶提款卡之成年人或其共犯持各該涉案帳戶提款
    卡提領一空等節，亦經證人即告訴人乙○○於警詢時證述綦詳
    （見警卷第25至28頁），並有中華郵政客戶歷史交易清單、
    第一銀行恆春分局109年11月30日一恆春字第00251號函暨檢
    附之客戶歷史交易清單、告訴人提出之通話記錄擷圖1幀、
    臺幣轉帳交易結果通知擷圖4幀、中華郵政E動郵局交易通知
    1幀附卷可證（見警卷第35、37至41、63、67、69、71頁）
    ，且被告就此部分事實，均無爭執（見本院卷第71頁），是
    此部分事實，洵堪認定。據此，被告申辦之各該涉案帳戶，
    已由取得被告各該涉案帳戶提款卡之成年人及其共犯作為向
    告訴人實行詐欺取財犯行之犯罪工具，致警方難以追查前揭
    詐欺取財犯罪所得之去向，而利用涉案帳戶遂行該犯罪所得
    之掩飾行為，甚為明灼。
　㈡申辦金融帳戶需填載申請人之姓名、年籍、地址等個人資料
    ，且須提供身分證明文件以供查核，故金融帳戶資料可與持
    有人真實身分相聯結，而成為檢、警機關追查犯罪行為人之
    重要線索，詐欺行為人為避免遭查緝，於下手實施詐騙前，
    自會先取得與自身無關聯且安全無虞、可正常存提款使用之
    金融帳戶以供被害人匯入款項及提領之用；而金融帳戶之存
    摺與提款卡一旦遺失或失竊時，金融機構均有提供即時掛失
    、止付等服務，以避免存款戶之款項被盜領或帳戶遭不法利
    用，準此，竊得或拾獲他人金融帳戶之人，因未經帳戶所有
    人同意使用該金融帳戶，自無從知悉帳戶所有人將於何時辦
    理掛失止付甚或向警方報案，故詐欺行為人唯恐其取得之金
    融帳戶隨時有被帳戶所有人掛失、止付而無法使用該金融帳
    戶，或無法順利提領匯入該金融帳戶內之贓款，自無可能貿
    然使用竊得或拾得之金融帳戶作為詐欺人頭帳戶；輔以現今
    社會上存有不少為貪圖小利而出售、出租自己帳戶供他人使
    用之人，則詐欺行為人僅需支付少許對價或以信用貸款、應
    徵工作等將來利益為誘餌，即能取得可完全操控而毋庸擔心
    被人掛失之金融帳戶運用，殊無冒險使用他人遺失或遭竊之
    金融帳戶之必要。經查，告訴人係遭取得被告各該涉案帳戶
    提款卡之成年人及其共犯於前揭時間，以前揭方式詐騙，致
    告訴人因之陷於錯誤，而依指示於前揭時間，匯款前揭所示
    之金額至各該涉案帳戶內，業如前述，足信該成年人及其共
    犯詐欺告訴人時，應有把握被告不會於其等提領款項前即報
    警處理或掛失止付，此唯有各該涉案帳戶之存摺、提款卡、
    密碼等物係被告自願交付供該成年人及其共犯使用，其等始
    能有此確信。是被告確曾自願交付各該涉案帳戶之存摺、提
    款卡、密碼供他人用以詐欺告訴人轉帳後提款乙情，應堪認
    定。
  ㈢被告雖執前詞為辯，惟查：
    ⒈經本院函詢第一銀行，經第一銀行函覆以：就涉案第一銀
      行帳戶「截至109年10月14日（警示戶結清日）無申請掛
      失紀錄，本行掛失手續有臨櫃（須本人）、網路（須密碼
      ）、電話掛失（客服基本資料詢問確認）等，上述除臨櫃
      外，如遇假日或國定假日可辦理掛失」等語，有第一銀行
      恆春分行110年12月21日一恆春字第00266號函暨檢附之第
      一銀行存摺存款客戶資料查詢單在卷可按（見本院卷第10
      3、107頁），核與被告於偵查時辯稱：於109年10月11日1
      9時許我發現各該涉案帳戶存簿、貼有提款密碼之提款卡
      均遭竊後，嗣於同年月14日始前去掛失，因為我想說假日
      沒有人，我工作也忙等語（見偵卷第25至27頁）之情形相
      悖。是被告辯稱發覺各該涉案帳戶存摺、提款卡遭竊而曾
      辦理掛失云云，難信屬實。
　　⒉被告雖於109年10月14日曾就其各該涉案帳戶遺失一事報警
      乙情，有屏東縣政府警察局恆春分局建民派出所受理案件
      登記表在卷可考（見警卷第81頁），惟於偵訊時就此情供
      稱：「我先去銀行掛失，警察來銀行找我才報案」等語（
      見偵卷第27頁），被告前於偵訊時自承金融機構帳戶存簿
      、提款卡為個人重要物品倘遺失應立即辦理掛失或報警等
      語（見偵卷第25頁），若被告所稱各該涉案帳戶存摺、貼
      有提款密碼之提款卡遭竊乙情屬實，自能想見竊嫌竊取上
      開物品後恐利用於從事不法活動，甚且被告以涉案第一銀
      行帳戶作為其薪資轉帳使用之帳戶（詳下述），其內之被
      告個人財產亦恐遭他人侵害，再者報警亦無平、假日之區
      別限制，竟未見被告於發現遭竊後旋主動掛失、報警處理
      ，猶待銀行通知員警後始報案處理，是被告固曾就各該帳
      戶存摺、提款卡遺失報警處理，然猶無足佐證被告所辯前
      詞，尚難以此為對被告有利之認定。
    ⒊被告暨其辯護人雖辯稱：涉案第一銀行帳戶係被告薪資轉
      帳帳戶，平時作薪資轉帳使用，不可能故意將此帳戶交付
      他人造成自己的不便云云（見本院卷第130頁），並有涉
      案第一銀行帳戶交易明細可佐（見警卷第41頁）。惟經檢
      察官及本院函詢夏都國際開發股份有限公司屏東分公司，
      經該公司函覆以：被告自108年11月1日至本公司任職，任
      職後薪資轉帳帳戶為涉案第一銀行帳戶。被告於109年10
      月間某日（實際日期已忘記）告知該公司涉案第一銀行帳
      戶有異，即該帳戶之存摺與提款卡遺失而無法領款，故自
      109年10月起該員領取現金迄今。本公司於109年10月8日
      將109年9月份薪資1萬6,374元匯入涉案第一銀行帳戶等語
      ，有該公司110年2月2日110夏屏字第00010號函、同年3月
      17日110夏屏字第00023號函、同年11月24日110夏屏字第0
      0106號函存卷可考（見偵卷第55、84頁；本院卷第89頁）
      ，是於被告請求改以現金支付薪資前，涉案第一銀行帳戶
      確為被告之薪資轉帳使用帳戶無訛，惟是否即得據此推論
      被告絕無可能將薪資轉帳帳戶交付他人供犯罪使用，尚非
      無疑。被告固於本院審理時供稱：該公司於109年10月8日
      將109年10月份薪水以現金交付給我等語（見本院卷第127
      頁），所述顯與前揭函文未合，且被告亦未表示該公司因
      重複給付而向被告索討109年10月份薪資，足見該公司於1
      09年10月8日匯入被告涉案第一銀行帳戶之1萬6,374元即
      為被告109年9月分之薪資，其後被告始向該公司請求此後
      薪資以現金支付。又前開1萬6,374元薪資於109年10月8日
      7時1分許匯入涉案第一銀行帳戶後，旋於同日8時59分許
      、9時1分許分別領出5,000元、1萬1,000元，領款地點均
      在址設屏東縣○○鎮○○路00號之全家便利商店恆春北恆店，
      領款後帳戶內僅剩586元乙情，有涉案第一銀行帳戶交易
      明細、台新國際商業銀行110年3月2日台新作文字第11004
      899號函存卷可參（見警卷第41頁；偵卷第67頁），是縱
      使有所不便，被告既已改以現金之方式領取薪資，該帳戶
      內金額復遭領取殆盡，交付涉案第一銀行帳戶存摺、提款
      卡予他人使用對被告並無其餘不利，則涉案第一銀行帳戶
      前為被告之薪資轉帳帳戶乙事自無從為被告有利之認定。
　　⒋被告於本院審理時亦供稱：「我是用一個大包包裡面裝著
      三個夾鏈袋，裡面有一銀跟郵局提款卡都不見，錢包我自
      己拿著，化妝包也還在。這個包包我都隨身攜帶，我是背
      側後背包」等語（見本院卷第126頁），被告於偵審過程
      中亦未曾表示有其餘物品失竊，倘若無訛，被告各該涉案
      帳戶遭他人竊取時，何以竊賊竟捨直接竊取被告背包內其
      他財物獲利，而反循自被告背包中夾鏈袋內取走各該涉案
      帳戶存摺、提款卡，再交付他人用以遂行詐欺犯行之迂迴
      方式獲取財物，並承擔被告發現後即時報警或掛失止付阻
      斷後續詐欺取財犯罪計畫而無從獲利之風險，難認無疑，
      是被告辯稱各該涉案帳戶存摺、提款卡遭竊云云，亦難信
      採。
    ⒌被告就其發現各該涉案帳戶存摺、提款卡失竊之過程，復
      於本院審理時辯稱：我是在109年9月20幾號近10月5、6日
      不見的，我發現不見是在10月5日前，那時我以為我放在
      別的位置，因為我要去領客戶匯到郵局的3,500元才發現
      ，我警詢、偵訊時所述是因為緊張，記錯時間，警察、檢
      察官沒有打我、罵我、逼我說我不想說的話等語（見本院
      卷第127至129頁），被告歷次陳述猶前後矛盾，於警詢、
      偵訊時亦無事證證明有何不能自由陳述之情形，是被告所
      陳各該涉案帳戶存摺、提款卡遭竊、遺失情形，顯難逕信
      。 
    ⒍綜上所述，被告上開辯解實均有悖於常情，無以採信，反
      可徵被告係為圖掩飾其犯行而諉稱各該涉案帳戶存摺、提
      款卡遺失云云，從而，各該涉案帳戶存摺、提款卡及提款
      密碼資料，確為被告交付他人使用甚明。
  ㈣金融帳戶係個人資金流通之交易工具，事關帳戶申請人個人
    之財產權益，進出款項亦將影響其個人社會信用評價，又提
    款卡為利用各金融機構所設置之自動櫃員機領取款項之重要
    憑證，而提款卡設定密碼之目的，亦係避免提款卡倘因遺失
    、被竊或其他原因脫離本人持有時，取得該提款卡之人，若
    未經原持卡人告知密碼，即難以持用該提款卡，是金融帳戶
    與提款卡、密碼結合，尤具強烈之屬人性及隱私性，一般人
    均有妥為保管存摺、提款卡及密碼以防阻他人任意使用之認
    識，則金融帳戶應以本人使用為原則，若非與本人有密切關
    係或特殊信賴關係，實無任意供他人使用之理，縱有特殊情
    況偶有將提款卡及密碼交付他人之需，亦必深入瞭解其用途
    後再行提供，恆係日常生活經驗與事理。再者，申辦開立金
    融帳戶並無任何特殊之限制，一般民眾皆可以存入最低開戶
    金額之方式申請開戶，亦可在不同之金融機構申請多數之金
    融帳戶使用，並無何困難，此乃眾所週知之事實，若有非親
    非故之人不以自己名義申請開戶，反而以出價蒐購、借用、
    租用或其他名義向他人取得金融帳戶供己使用，衡情當能預
    見取得金融帳戶者，係將所取得之帳戶用於從事財產犯罪之
    轉帳工具，況詐欺集團經常利用各式說詞及方法來大量取得
    他人之存款帳戶，以隱匿其財產犯罪之不法行徑，規避執法
    人員之查緝，並掩飾或隱匿、確保因自己犯罪所得之財物，
    類此在社會上層出不窮之案件，亦屢經政府機關、坊間書報
    雜誌、大眾傳播媒體多所報導及再三披露而為眾知，是以避
    免專屬性甚高之金融帳戶及存摺、提款卡（含密碼）被不明
    人士利用為犯罪工具，亦為一般生活所應有之認識。經查，
    被告於109年10月間為47歲且智識正常之成年人，又被告為
    國中畢業等情，有被告個人戶籍資料查詢結果在卷可查（見
    警卷第83頁），且被告自陳有工作經驗，如前所述，則依被
    告之教育程度及工作經驗，顯應知悉妥為管理個人帳戶，並
    謹慎保管存摺、提款卡及密碼以防阻他人任意使用之重要性
    ，且預見向其收取帳戶提款卡及密碼之取得被告各該涉案帳
    戶資料之成年人及其共犯可能利用其所提供之金融機構帳戶
    供作詐騙他人匯入款項之用，並可藉此以掩飾所實施詐欺或
    其他財產犯罪，竟仍貿然將關乎其個人財產權益甚鉅且專屬
    個人使用之各該涉案帳戶存摺、提款卡及密碼提供予取得被
    告各該涉案帳戶資料之成年人及其共犯使用，並容任取得被
    告各該涉案帳戶資料之成年人及其共犯得任意利用各該涉案
    帳戶加以存取並提領款項，被告在主觀上顯已預見提供帳戶
    之行為可能幫助他人犯詐欺取財及一般洗錢罪，且縱然發生
    犯罪亦不違反其本意，被告具有幫助詐欺取財及幫助一般洗
    錢犯行之不確定故意乙節，應堪認定。
  ㈤綜上所述，被告前揭空言所辯，俱無從採信。本案事證已臻
    明確，被告幫助詐欺取財、幫助一般洗錢犯行，均堪認定，
    應依法論科。
三、論罪科刑
  ㈠刑法第30條之幫助犯，係以行為人主觀上有幫助故意，客觀
    上有幫助行為，即對於犯罪與正犯有共同認識，而以幫助意
    思，對於正犯資以助力，但未參與實行犯罪之行為者而言。
    幫助犯之故意，除需有認識其行為足以幫助他人實現故意不
    法構成要件之「幫助故意」外，尚需具備幫助他人實現該特
    定不法構成要件之「幫助既遂故意」，惟行為人只要概略認
    識該特定犯罪之不法內涵即可，無庸過於瞭解正犯行為之細
    節或具體內容。此即學理上所謂幫助犯之「雙重故意」。金
    融帳戶乃個人理財工具，依我國現狀，申設金融帳戶並無任
    何特殊限制，且可於不同之金融機構申請多數帳戶使用，是
    依一般人之社會通念，若見他人不以自己名義申請帳戶，反
    而收購或借用別人之金融帳戶以供使用，並要求提供提款卡
    及告知密碼，則提供金融帳戶者主觀上如認識該帳戶可能作
    為對方收受、提領特定犯罪所得使用，對方提領後會產生遮
    斷金流以逃避國家追訴、處罰之效果，仍基於幫助之犯意，
    而提供該帳戶之提款卡及密碼，以利洗錢實行，仍可成立一
    般洗錢罪之幫助犯。故行為人提供金融帳戶提款卡及密碼予
    不認識之人，固非屬洗錢防制法第2條所稱之洗錢行為，不
    成立一般洗錢罪之正犯；然行為人主觀上如認識該帳戶可能
    作為收受、提領特定犯罪所得使用，他人提領後會產生遮斷
    資金流動軌跡以逃避國家追訴、處罰之效果，仍基於幫助之
    犯意而提供，則應論以幫助犯一般洗錢罪。又提供金融帳戶
    提款卡及密碼之行為人，因已將帳戶之提款卡及密碼等物件
    提供他人使用，失去對自己帳戶之實際管領權限，若無配合
    指示親自提款，即無收受、持有或使用特定犯罪所得之情形
    ，且無積極之移轉或變更特定犯罪所得之行為，固非屬洗錢
    防制法第2條第1款、第3款所稱之洗錢行為，然同條第2款之
    掩飾、隱匿行為，目的在遮掩、粉飾、隱藏、切斷特定犯罪
    所得與特定犯罪間之關聯性，是此類洗錢行為須與欲掩飾、
    隱匿之特定犯罪所得間具有物理上接觸關係（事實接觸關係
    ）。倘詐欺犯罪之正犯實行詐欺犯罪後，為掩飾、隱匿其犯
    罪所得財物之去向及所在，而令被害人將款項轉入其所持有
    、使用之他人金融帳戶，並由該詐欺犯罪正犯前往提領其犯
    罪所得款項得手，如能證明該帳戶內之款項係詐欺犯罪所得
    ，因已被提領而造成金流斷點，該當掩飾、隱匿之要件，該
    詐欺犯罪正犯自成立一般洗錢罪之正犯（最高法院109年度
    台上字第5354號判決意旨參照）。經查，告訴人確有於如前
    揭時間，遭前揭方式詐騙，致告訴人因之陷於錯誤，而依指
    示於前揭時間，匯款前揭金額至各該涉案帳戶內，旋遭取得
    被告各該涉案帳戶資料之成年人或其共犯持各該涉案帳戶提
    款卡提領一空等節，業經認定在前。被告既已預見其提供各
    該涉案帳戶予身分不詳之人，該人實行詐欺取財罪後，為掩
    飾其犯罪所得財物之去向及所在，而將前揭款項提領一空，
    因而產生遮斷金流以逃避國家追訴、處罰之效果。被告所為
    ，僅係對於取得涉案帳戶提款卡之人向告訴人遂行詐欺取財
    及一般洗錢犯行，資以助力，而從事構成要件以外之部分行
    為，復依卷內事證，尚難認被告對於如何選定行騙對象、以
    何方式詐騙告訴人、如何指示告訴人匯款或如何提款、轉帳
    等節已有知悉，或可加以左右，是以被告所為係基於幫助他
    人詐取財物、一般洗錢之犯意所為，屬詐欺取財罪、一般洗
    錢罪構成要件以外之行為，應論以詐欺取財罪、一般洗錢罪
    之幫助犯。
  ㈡核被告所為，係犯刑法第30條第1項、洗錢防制法第14條第1
    項之幫助一般洗錢罪及刑法第30條第1項、第339條第1項之
    幫助詐欺取財罪。
  ㈢被告以一交付各該涉案帳戶提款卡及提款密碼之行為，幫助
    詐欺集團成員詐欺告訴人，同時觸犯幫助詐欺取財罪及幫助
    一般洗錢罪，為想像競合犯，應依刑法第55條前段規定，從
    一重論以幫助一般洗錢罪。
  ㈣被告以幫助之意思，參與構成要件以外之行為，為幫助犯，
    情節顯較實行犯罪構成要件之正犯為輕，爰依刑法第30條第
    2項規定，減輕其刑。
  ㈤被告前揭犯罪之科刑，爰以被告之責任為基礎，並審酌被告
    所為使詐欺犯罪難以追查，助長他人犯罪，幫助他人產生掩
    飾犯罪所得、製造金流斷點之效果，更徒增告訴人尋求救濟
    之困難，影響社會交易信用至鉅，並致告訴人損失非微，所
    為殊值非難。又衡被告犯罪後猶飾卸辯詞，未適當填補告訴
    人所受損害。暨考量被告於本院審理中自陳：我的教育程度
    為高職畢業，目前在墾丁夏都沙灘酒店工作，獨居，離婚，
    有3名子女均與其等父親同住等語（見本院卷第129頁）之智
    識程度、家庭生活及經濟狀況等一切情狀，量處如主文所示
    之刑，並就併科罰金部分，依刑法第42條第3項前段規定，
    諭知易服勞役之折算標準。
四、沒收部分
  ㈠供犯罪所用之物，屬於犯罪行為人者，得沒收之；犯罪所得
    ，屬於犯罪行為人者，沒收之；宣告第38條及第38條之1之
    沒收或追徵，有過苛之虞、欠缺刑法上之重要性、犯罪所得
    價值低微，或為維持受宣告人生活條件之必要者，得不宣告
    或酌減之。刑法第38條第2項前段、第38條之1第1項前段、
    第38條之2第2項分別定有明文。
  ㈡被告提供各該涉案帳戶之存摺、提款卡，雖係供他人犯罪所
    用，且係被告所有之物，惟因未據扣案，亦無證據證明現仍
    存在而未滅失，復非屬違禁物，況各該涉案帳戶業經銷戶等
    情，有各該涉案帳戶交易明細存卷可考（見警卷第35、41頁
    ），足認他人再無可能持以犯罪，是以宣告沒收或追徵前揭
    物品，其所得之犯罪預防效果亦甚微弱，爰不予宣告沒收或
    追徵。至告訴人遭人詐騙所匯款項雖已遭人提領乙節，業如
    前述，惟卷內尚無證據可資證明被告亦有分得此部分犯罪所
    得，爰不予宣告沒收，附此敘明。
據上論斷，應依刑事訴訟法第299條第1項前段，洗錢防制法第14
條第1項，刑法第11條前段、第339條第1項、第30條第1項前段、
第2項、第55條前段、第42條第3項，刑法施行法第1條之1第1項
，判決如主文。
本案經檢察官林冠瑢提起公訴，檢察官吳政洋到庭執行職務。
中    華    民    國   111    年    2    月    17    日
　　　　　　　　　刑事第四庭  審判長法  官  黃柏霖
                                    法  官  林敬超
                                    法  官  錢毓華
以上正本證明與原本無異。
如不服本判決應於收受判決後20日內向本院提出上訴書狀，並應
敘述具體理由；其未敘述上訴理由者，應於上訴期間屆滿後20日
內向本院補提理由書（均須按他造當事人之人數附繕本）「切勿
逕送上級法院」。
中　　華　　民　　國　　111 　年　　2 　　月　　17　　日
                                    書記官  郭淑芳 
附錄本案論罪科刑法條：洗錢防制法第14條第1項，刑法第339條
第1項。
洗錢防制法第14條第1項
有第二條各款所列洗錢行為者，處七年以下有期徒刑，併科新臺
幣五百萬元以下罰金。
中華民國刑法第339條第1項
意圖為自己或第三人不法之所有，以詐術使人將本人或第三人之
物交付者，處五年以下有期徒刑、拘役或科或併科五十萬元以下
罰金。